臺灣桃園地方法院刑事判決
111年度交簡上字第34號
上  訴  人  
即
公  訴  人  臺灣桃園地方檢察署檢察官 
被      告  戴英泰  


上列上訴人因被告犯過失傷害案件，不服本院民國110 年10月16
日110年度桃交簡字第2930號刑事簡易判決（聲請簡易判決處刑
案號：110年度偵字第30424號），提起上訴，本院管轄之第二審
合議庭判決如下：
    主  文
原判決撤銷。
戴英泰因過失傷害人，處拘役伍拾日，如易科罰金，以新臺幣壹
仟元折算壹日。緩刑貳年，並應依如附件調解筆錄所示之調解成
立內容㈠、㈡支付損害賠償。
    事實及理由
一、戴英泰於民國109 年12月30日晚間8 時31分許，駕駛車牌號
    碼0 00-0000 號自用小貨車，沿桃園市大園區三民路1 段由
    西往東方向行駛，行經該路段與三民路1 段122 巷交岔路口
    時，本應注意行駛至交岔路口，其行進應遵守燈光號誌之指
    示，車輛面對圓形紅燈，表示禁止通行，不得超越停止線或
    進入路口，而依當時天候晴、夜間有照明、路面鋪裝柏油、
    乾燥、無缺陷、無障礙物、視距良好等情況，並無不能注意
    之情事，竟疏未注意及此，無視當時行向號誌係圓形紅燈，
    貿然違規闖入上開交岔路口，適有陳嘉慧騎乘車牌號碼000-
    0000號普通重型機車搭載楊舜丞，自同路段同向路邊機車待
    轉區依圓形綠燈號誌指示往三民路1 段122 巷方向穿越上開
    交岔路口，兩車閃避不及發生碰撞，致陳嘉慧受有右側肩鎖
    關節脫位等傷害、楊舜丞受有臉部撕裂傷（1 公分×2公分）
    、左上肢撕裂傷（約6 公分）等傷害。
二、本院訊問後，被告對本案犯罪事實均坦承不諱（見本院交簡
    上字卷第84頁），且有證人即告訴人陳嘉慧、楊舜丞於警詢
    中證述明確（見偵字卷第21頁至第26頁、第35頁至第38頁）
    ，並有長庚醫療財團法人林口長庚紀念醫院診斷證明書、桃
    園市政府警察局交通警察大隊大園分隊道路交通事故當事人
    酒精測定紀錄表、道路交通事故現場圖、道路交通事故調查
    報告表一、二、駕籍車籍資料、現場照片等物證在卷可稽（
    見偵字卷第47頁至第61頁、第65頁至第73頁），且經檢察官
    勘驗現場監視器錄影，發現被告確有違規闖紅燈之情事，此
    有檢察官勘驗筆錄在卷足憑（見偵字卷第81頁），足認被告
    任意性自白與事實相符，堪予採信。按行駛至交岔路口，應
    遵守燈光號誌或交通指揮人員之指揮，車輛面對圓形紅燈表
    示禁止通行，不得超越停止線或進入路口，道路交通安全規
    則第102 條第1 項第1 款、道路交通標誌標線號誌設置規則
    第206 條第5 款訂有明文，被告駕駛汽車對於前揭規定自應
    注意遵守，卻未能確實注意，致與告訴人二人發生碰撞，並
    造成告訴人二人受傷，被告行為自有過失，且此過失與告訴
    人二人所受之傷害結果間具有相當因果關係甚明。是本案事
    證明確，自應依法論科。
三、論罪科刑
  ㈠核被告所為，係犯刑法第284條前段之過失傷害罪。
　㈡被告以一過失行為，同時致陳嘉慧、楊舜臣受傷，係以一行
    為觸犯二個過失傷害罪，為想像競合犯，應依刑法第55條之
    規定，從一重處斷。
　㈢查本案被告肇事後，於有偵查犯罪權限之機關未發覺犯罪前
    ，留於肇事現場等待，嗣於員警到場處理時並當場坦承肇事
    ，自首而接受裁判，此有桃園市政府警察局大園分局大園交
    通分隊道路交通事故肇事人自首情形紀錄表1份在卷可參，
    符合自首之規定，爰依刑法第62條前段之規定，減輕其刑。
　㈣撤銷改判之理由
　⒈上訴意旨略以：被告駕駛闖越紅燈，過失程度非輕，且未與
    告訴人達成調解，原審量刑顯非妥適等語。
　⒉原審認被告罪證明確，予以論罪科刑，固非無見。然查：被
    告於上訴後，對於被訴事實已坦承不諱，且與告訴人二人達
    成調解之情，此有調解筆錄二紙在卷可參（見本院交簡上卷
    第75頁至第76頁），被告犯後態度及量刑情狀已有變更，原
    審未及審酌，對被告所為量刑容有未洽，自應予以撤銷改判
    。
　㈤爰審酌被告駕駛自用小貨車竟不遵守交通號誌、闖越紅燈，
    致生本案車禍事故，過失程度非輕，因此告訴人陳嘉慧受有
    右側肩鎖關節脫位，楊舜丞受有臉部撕裂傷、左上肢撕裂傷
    等傷害之犯罪所生危害程度，被告已與告訴人達成調解且後
    續坦認犯行之犯後態度，暨被告警詢筆錄所載國中畢業之智
    識程度、家境勉持之經濟情形、工作狀況之生活狀況等一切
    情狀，量處如主文所示之刑，並諭知易科罰金之標準。
  ㈥末查，被告前因故意犯罪遭判處有期徒刑以上刑，並為緩刑
    之宣告，緩刑期滿未經撤銷，前開刑之宣告失其效力，可認
    被告未曾因故意犯罪受有期徒刑以上刑之宣告，此有臺灣高
    等法院被告前案紀錄表在卷可憑，其因一時疏失而偶罹刑章
    ，且已坦承犯行，並於本院審理期間提出與告訴人達成調解
    ，有調解筆錄在卷為憑（見本院交簡上卷第75頁至第76頁）
    ，足認被告確有悔悟之心，本院綜核上情，認被告經此偵審
    程序及刑之宣告，當已知所警惕而無再犯之虞，是認宣告之
    刑以暫不執行為適當，爰依刑法第74條第1項第1 款規定，
    予以宣告緩刑2 年，以啟自新。並為督促被告履行與被害人
    、告訴人間之調解條件（詳如附件所示），併依刑法第74條
    第2項第3款規定，命被告應依附件所示之履行條件，按期給
    付如附件條解成立內容㈠、㈡所示之金額予告訴人，以向告訴
    人支付損害賠償。又被告如未履行本判決所諭知之負擔，而
    情節重大者，檢察官得依刑事訴訟法第476條、刑法第75條
    之1之規定，聲請撤銷對其所為之緩刑宣告，併予敘明。　
四、據上論斷，依刑事訴訟法第455條之1第1項、第3項、第369
    條第1項前段、第364條、第299條第1項前段，刑法第284條
    前段、第41條第1項前段、刑法第74條第1項第1款、第2項第
    3款，刑法施行法第1條之1第1項，判決如主文。　　
中　　華　　民　　國　　111 　年　　7 　　月　　26　　日
                  刑事第三庭  審判長法  官  謝順輝
                                    法  官  陳柏嘉
                                    法　官　林莆晉
以上正本證明與原本無異。
不得上訴。
　　　　　　　　　　　　　　　      書記官　王震惟
中　　華　　民　　國　　111 　年　　7 　　月　　27　　日
附件：本院111年7月5日調解筆錄